# 请问陈老师，关于政府补助收入确认的问题。

提问人：273902339 时间：2014-03-11 14:06:39
某软件行业，资产负债表日尚有下列未收到的政府补助：软件产品增值税即征即退税额，即征即退税额=当期软件产品增值税应纳税额-当期软件产品销售额×3%；纳税人按17%税率缴纳增值税后，对上述即征即退税额申请办理退税手续。但资产负债表日，本公司尚未收到该政府补助，切资产负债表日后期间也未收到。请问陈老师，该政府补助资产负债表日基于CAS是否可以确认？在IFRS的情况下，“the entity will comply with the conditions attaching to them”理解为企业可以合理预计未来很可能满足政府补助所附的条件。
在此条件下，可以将按照约定应收取的政府补助款确认为当期收益或者递延收益。 是否可以理解为，在IFRS情况下，可以确认该递延收益与营业外收入。但是在CAS下是否可以确认该递延收益与营业外收入？

回答人：chenyiwei
该事项的关键是：基于资产负债表日可获得的信息，能否对可获得的退税额和预计退回时间作出合理的估计。如果能够做出合理估计的，则可以按权责发生制确认。以往在CAS下对此类并非“根据实际完成的工作量和定额标准计算的补助”是只能以收付实现制确认的，后来受到你所提到的证监会监管问题解答的影响，也开始有所放松，但基本原则——确保可收回性和金额的可靠计量——不能突破。

提问人：273902339 时间：2014-03-11 19:39:54
感谢陈老师，假设上年该政府补助依据CAS未于当年确认该类政府补助，今年依据 证监会《上市公司执行企业会计准则监管问题解答2013 》将其确认政府补助，对于上期与本期 相同问题的不同处理 如何进行解释，是否需要进行追溯调整？是否可以理解为 会计政策变更？

回答人：chenyiwei
按会计政策变更处理，追溯调整。